臺灣橋頭地方法院民事判決　　　　　　 109年度訴字第1105號
原　　　告　盧潘秀霞
訴訟代理人　尤中瑛律師
被　　　告　郭錦川　
訴訟代理人　蕭能維律師
複代理人　　陳思道律師
當事人間請求拆屋還地等事件，本院民國110年8月26日言詞辯論
終結，判決如下：
    主  文
被告應將坐落原高雄縣○○鄉○○段○○○○○○地號土地如附
圖所示A部分之圍牆（面積三三點一四平方公尺）及B部分之鐵皮
屋（面積三一四點五五平方公尺）拆除，並將A、B部分之土地返
還原告。
被告應給付原告新台幣伍萬參仟零參拾肆元，及自民國一０九年
九月十日起至清償日止，按年息百分之五計算之利息。
被告應自民國一０九年八月十三日起至返還第一項所示土地之日
止，按年給付原告新台幣壹萬壹仟壹佰貳拾陸元。
原告其餘之訴駁回。
訴訟費用由被告負擔百分之九十九，餘由原告負擔。
本判決第一、二項於原告以新台幣貳拾萬參仟元為被告供擔保後
得假執行。但被告如以新臺幣陸拾萬玖仟元為原告預供擔保後得
免為假執行。
原告其餘假執行之聲請駁回。
    事實及理由
一、原告主張：分割前坐落原高雄縣○○鄉○○段0000地號土地
    （下稱原1048地號土地）本由原告及訴外人郭吳金英（即被
    告之配偶）、葉志清、廖于慶、吳連泰、楊吳素娥等6人分
    別共有，嗣經全體共有人於民國95年9月18日簽定共有物分
    割協議書，將上開土地分割為上開6人就其分得部分各為單
    獨所有，其中原告取得同區段1048-1地號土地（下稱系爭土
    地）、郭吳金英取得同段1048地號土地（下稱1048地號土地
    ），而1048地號土地上建有郭吳金英所有之門牌號碼高雄市
    ○○區○○○路000巷00號鐵皮建物（下稱系爭房屋）、楊
    吳素娥取得同區段1048-2地號土地、葉志清取得同區段1048
    -3地號土地、吳連泰取得同區段1048-4地號土地，廖于慶取
    得同區段1048-5地號土地。嗣郭吳金英於103年10月22日，
    將系爭房屋及1048地號土地贈與被告，由被告取得所有權。
    ㈠因被告所有之系爭房屋如附圖（即高雄市岡山地政事務所
    複丈日期109年7月7複丈成果圖）所示A部分之圍牆（面積33
    .14平方公尺）及B部分之鐵皮建物（面積314.55平方公尺）
    無權占用原告所有之系爭土地，原告得依民法第767條第1項
    規定，請求被告將如附圖所示A部分圍牆、B部分鐵皮建物拆
    除，並將A、B部分部分之土地返還原告。㈡又被告之系爭房
    屋如附圖所示A、B部分，無權占用原告所有之系爭土地，無
    法律上原因獲有相當於租金之利益，致原告受有不能使用收
    益之損害，原告另得依民法第179條規定請求被告返還相當
    於租金之不當得利。而被告所獲相當於租金之不當得利金額
    請求依系爭土地申報地價320元/平方公尺，乘以面積共347.
    69平方公尺，按年息10％計算。依此計算，被告每年之不當
    得利金額為11,126元（計算式：土地申報地價320元/平方公
    尺×347.69平方公尺×10％=111 26元）。故原告得請求被
    告返還自起訴前5年即自109年8月12日起往前回溯5年期間之
    不當得利共計為55,630元；另被告無權占有狀態現仍持續中
    ，原告得請求被告自109年8月13日起至返還系爭土地之日止
    ，按年給付原告11,126元。爰依民法第767條第1項及第179
    條規定提起本訴等語。並聲明：㈠被告應將系爭高雄市○○
    區○○段000000地號土地如附圖所示A部分圍牆、B部分鐵皮
    建物（內含鋼構）拆除，並將A部分面積33.14平方公尺、B
    部分面積314.55平方公尺之土地返還原告。㈡被告應給付原
    告55,630元，及自起訴狀繕本送達翌日起至清償日止，按年
    息5 %計算之利息。㈢被告應自109年8月13日起迄返還系爭
    土地之日止，按年給付原告11,126元。㈣就第一、二項聲明
    ，願供擔保，請准宣告假執行。
二、被告則以：
（一）按「土地所有人建築房屋非因故意或重大過失逾越地界者
      ，鄰地所有人如知其越界而不即提出異議，不得請求移去
      或變更其房屋。」、「土地所有人建築房屋逾越地界，鄰
      地所有人請求移去或變更時，法院得斟酌公共利益及當事
      人利益，免為全部或一部之移去或變更。」，民法第796
      條第1項前段、第796條之1第1項前段分別定有明文，本件
      有上開規定之適用或類推適用，原告不得請求被告移去或
      變更系爭房屋。查，本件原告於95年9月18日與郭吳金英
      等人簽定共有物分割協議書分割原1048號土地時，原告已
      明知依原告及郭吳金英等人約定之分割方法，郭吳金英所
      有之系爭房屋有部分將占用原告所取得之系爭1048之1號
      土地，因此郭吳金英曾向原告表示願意價購原告之些許應
      有部分以使系爭房屋完整位於自己取得之土地上，但盧潘
      秀霞為取得位置較佳之部分土地，又不願其取得者少於其
      應有部分換算之面積，故向郭吳金英明確表示同意願意讓
      郭吳金英之系爭房屋占用部分於分割後得繼續存在於1048
      之1號土地上，而與郭吳金英成立系爭房屋占用部分於分
      割後得繼續存在於系爭1048之1號土地上之協議（下稱系
      爭協議），原告既已於95年9月18日簽定系爭分割協議分
      割原1048號土地時，即知系爭房屋將逾越地界而占用部分
      系爭1048之1號土地，卻仍同意如此之分割方式，並同意
      使系爭房屋得繼續存在於1048之1號土地上，則其現今自
      不得請求移去或變更系爭房屋。又現今之1048號土地與系
      爭1048之1號土地既均由原1048號土地分割而來，且系爭
      房屋係於原1048號土地分割前之80年5月前即已興建，而
      系爭房屋逾越地界所占用部分之面積共347.69平方公尺，
      均位處於系爭1048之1號土地之西側狹長邊緣，對原告使
      用、收益系爭1048之1號土地之影響至微，但系爭房屋越
      界之部分係牆壁、樑柱即結構部分，如予拆除，勢必嚴重
      影響安全，且縱令被告拆除系爭房屋，原告就該畸零部分
      之土地亦難有其他有效之使用、收益方式，是審酌被告就
      系爭房屋逾越地界之現狀，並無故意或重大過失，且如拆
      除系爭房屋逾越地界之部分，勢必嚴重影響安全，而原告
      就取回之畸零部分之土地亦難有其他有效之使用、收益方
      式等相關公共利益及當事人權益等一切情狀，自應認被告
      得不除去系爭房屋逾越地界之部分。是依上開情形，應認
      本件有上開民法第796條第1項前段、第796條之1第1項前
      段規定之適用或類推適用，故依民法第796條第1項前段之
      規定，原告本即不得請求移去或變更系爭房屋，又依第
      796條之1第1項前段之規定，被告亦得不除去系爭房屋逾
      越地界之部分。
（二）又依前段所述之上開原告請求拆屋還地後之利益，被告系
      爭房屋越界部分係牆壁、樑柱即結構，如予拆除，勢必嚴
      重影響安全等所受損害之情形，亦應認原告本件請求被告
      拆除系爭房屋為權利濫用。
（三）依上開所述，原告之本件請求為無理由等語置辯。並聲明
      ：原告之訴及假執行之聲請均駁回；如受不利判決，願供
      擔保，請准宣告免為假執行。
三、兩造不爭執事實：
（一）分割前坐落原高雄縣○○鄉○○段0000地號土地（面積14
      ,319.69平方公尺）原由原告、訴外人郭吳金英（即被告
      郭錦川之配偶）、廖于慶、吳連泰、葉志清、楊吳素娥等
      6人分別共有，嗣經全體共有人於95年9月18日簽立共有物
      分割協議書，協議將上開土地分割為上開6人單獨所有，
      其中郭吳金英分割取得分割後之現同段1048地號土地（面
      積1,193.55平方公尺，下稱現1048地號土地），原告分割
      取得現同段1048-1地號土地（面積2,387.09平方公尺，下
      稱系爭土地）、楊吳素娥取得現同區段1048-2地號土地、
      葉志清取得現同區段1048-3地號土地、吳連泰取得現同區
      段1048-4地號土地，廖于慶取得現同區段1048-5地號土地
      。
（二）郭吳金英所取得之現1048地號土地上，於分割前即已興建
      有系爭門牌號碼高雄市○○區○○○路000巷00號鐵皮房
      屋。
（三）郭吳金英分割取得現1048地號土地後，於103年10月間，
      將現1048地號土地及其上之系爭建物（房屋），贈與其夫
      即被告郭錦川。
四、本件爭點：
（一）系爭房屋占用系爭土地有無合法權源？
（二）原告得否請求被告給付不當得利？如可，得請求之金額為
      若干？
五、系爭房屋占用系爭土地有無合法權源？
    按「所有人對於無權占有或侵奪其所有物者，得請求返還之
    。」，民法第767條第1項前段定有明文。原告主張之事實，
    被告雖否認，並以上開言詞抗辯。惟查：
（一）按「以無權占有為原因，請求返還土地者，占有人對土地
      所有權存在之事實無爭執，而僅以非無權占有為抗辯者，
      土地所有權人對其土地被無權占有之事實無舉證責任，占
      有人自應就其取得占有係有正當權源之事實證明之。」，
      有最高法院85年度台上字第1120號裁判要旨可參。再按，
      當事人所負之舉證責任，必須達於使法院得有確信之程度
      ，始得謂已盡其舉證責任，故如未達於使法院得有確信之
      程度，其不利益應由負舉證責任之人負擔。查，系爭土地
      為原告所有，為被告所不爭執，故被告抗辯原告與郭吳金
      英於95年9月18日簽定系爭分割協議分割原1048號土地時
      ，曾有系爭協議存在云云，為原告所否認，被告自應就此
      其占用系爭土地是否有合法之權源之有利事實負舉證之責
      任，且其舉證須達於使本院得有確信之程度。而被告就上
      開事實雖聲請證人郭吳金英證稱「（系爭土地當初要分割
      過程，跟原告有無做什麼約定？）當時土地是共有的，要
      分割的時候是以這個房子為主來分割，如果我們房子（工
      廠）拆除再還土地給原告。我們沒有寫書面，只是用口頭
      講。」、「（當初要協商的時候，有多少人到？什麼地方
      ？講幾次？）在我們的工廠講的，全部的地主都有來，詳
      細時間太久了我記不起來。」、「（妳剛剛所說有約定妳
      們房子（工廠）拆除之後再還土地給原告，這是你和原告
      的約定或是全部的人都是這樣講？）是全部的人都這樣講
      。」、「（原告是否有同意？）有，就是有同意，才可以
      分割。」、「（在場的人大家都知道這件事情？）是。」
      等語（見卷三第205頁以下之證人筆錄），而附合被告之
      抗辯。然查，證人葉志清係具結後證稱「（系爭土地當初
      要分割過程？原告及郭吳金英當初就她們的工廠如果有在
      原告要分到的地上的情形，他們兩人或是大家有無另外談
      到什麼約定？）要分割的時候，因為工廠先蓋，要分割時
      ，因為重測後土地有偏移，大家說如果有要用到再去買賣
      ，現在要用到的時候，變成無法互相買賣，當初為了要好
      分割，如果之後要蓋工廠或其他用途，再協調看是要買賣
      還是怎麼處理，現在變成他們都不要互相買賣土地。」、
      「（當初大家說將來有佔用的部分，大家再互相協調？）
      是。只有說大家將來再互相協調買賣這樣而已。」、「（
      你聽到、看到的整個過程，就是你所證述的，如果有互相
      佔用的部分，將來再互相協調買賣這樣的過程而已？）是
      。」等語（見卷三第205頁以下之證人筆錄），顯與郭吳
      金英之上開證述不同。審酌證人郭吳金英係被告之配偶，
      與被告關係密切，且郭吳金英與本件有利害關係，其證詞
      本有偏頗之慮，而證人葉志清與兩造均無利害關係，且其
      證詞並經具結，其證詞應為可信，是證人郭吳金英之上開
      證述，不足採信，而不足以為有利於被告之認定。又，縱
      認被告抗辯原告與郭吳金英於分割土地時曾有系爭協議存
      在之事實屬實，然郭吳金英已將系爭房屋及1048地號土地
      贈與被告，依債之相對性，因系爭協議之效力只及於原告
      與郭吳金英，只能拘束原告及郭吳金英，而不及於被告。
      故被告之此部分抗辯，不足採認。
（二）被告抗辯本件有民法第796條第1項前段、第796條之1第1
      項前段規定之適用或類推適用部分：
      按「土地所有人建築房屋非因故意或重大過失逾越地界者
      ，鄰地所有人如知其越界而不即提出異議，不得請求移去
      或變更其房屋。」；「土地所有人建築房屋逾越地界，鄰
      地所有人請求移去或變更時，法院得斟酌公共利益及當事
      人利益，免為全部或一部之移去或變更。」，民法第796
      條第1項前段、第796條之1第1項前段分別定有明文。
  １、民法第796條第1項前段部分：
      查，民法第796條第1項前段之上開規定，係規定2筆相鄰
      土間越界建築之法律關係，而本件之情形係只有1筆共有
      土地，因分割發生房屋坐落於他人分得之土地上之情形，
      顯與上開法條規定之要件及情形不符，自無上開規定之適
      用，被告抗辯本件有上開民法第796條第1項前段規定之適
      用或類推適用云云，顯不足採。
  ２、民法第796條之1第1項前段規定部分：
    ⑴按，98年1月23日修正民法第796條及新增第796條之1之立
      法意旨略以：「現行條文規定對越界建築者，主觀上不區
      分其有無故意或重大過失，一律加以保護，有欠公允，爰
      仿德國民法第912條、瑞士民法第674條之立法體例，於第
      一項增列『非因故意或重大過失』」越界建築者，始加以
      保障，以示平允。…至因越界建築，鄰地所有人因此所受
      之損害，土地所有人應支付償金，如使鄰地所有人之土地
      成為畸零地者，該畸零地每不堪使用，亦應賦予鄰地所有
      人請求土地所有人購買權，以符實際，爰仿第788條，將
      現行條文但書規定酌予修正並增訂第2項規定。又本條規
      定不排除債法上不當得利請求權及侵權行為請求權。…對
      於不符合第796條規定者，鄰地所有人得請求移去或變更
      逾越地界之房屋。有時難免對社會經濟及當事人之利益造
      成重大損害。為示平允，宜賦予法院裁量權，爰參酌最高
      法院67年台上字第800號判例，由法院斟酌公共利益及當
      事人之利益，例如參酌都市計畫法第39條規定，考慮逾越
      地界與鄰地法定空地之比率、容積率等情形，免為全部或
      一部之移去或變更，以顧及社會整體經濟利益，並兼顧雙
      方當事人之權益」，爰修正民法第796條為「土地所有人
      建築房屋非因故意或重大過失逾越地界者，鄰地所有人如
      知其越界而不即提出異議，不得請求移去或變更其房屋。
      但土地所有人對於鄰地因此所受之損害，應支付償金。前
      項情形，鄰地所有人得請求土地所有人，以相當之價額購
      買越界部分之土地及因此形成之畸零地，其價額由當事人
      協議定之；不能協議者，得請求法院以判決定之」；並增
      訂第796條之1為「土地所有人建築房屋逾越地界，鄰地所
      有人請求移去或變更時，法院得斟酌公共利益及當事人利
      益，免為全部或一部之移去或變更」。參諸民法第796條
      之1之規範目的，該條立法政策之核心內容，無非係考量
      房屋占用鄰地之越界者並無投機行為即越界者並無類如以
      故意越界等減損社會財富之不當誘因行為存在之情形下，
      為衡平鄰地土地所有人依民法第765條、第767條等規定，
      據以行使其就土地之所有權能可能對某些越界房屋、建物
      造成過大之損失，因而衡量當事人利益，及土地所有權人
      之財產權原則上應受保障等之情形下，倘經衡量後「越界
      者之房屋因而拆除後所受之損害」較「被越界部分土地在
      拆屋還地後之利用價值」顯為重大時，則應認被占用土地
      之所有權人不得請求全部或一部之移去或變更房屋，而應
      採取事後補償之方式為之。從而，縱使超過民法第796條
      之1第1項所規定之文義解釋範圍外，如符合民法第796條
      之1第1項前述規範目的及要件之相類似案例情形（亦即相
      同之事務應為相同之處理），亦應得類推適用民法第796
      條之1第1項之規定，始符公平原則。故被告抗辯本件有民
      法第796條之1第1項規定之類推適用，應屬有據。
    ⑵被告抗辯本件有民法第796條之1第1項規定之類推適用，
      雖屬有據，惟依上開所述，於斟酌公共利益及兩造當事人
      之利益後，仍應符合「越界者之房屋因而拆除後所受之損
      害」較「被越界部分土地在拆屋還地後之利用價值」顯為
      重大時之要件，始屬有據。經查，系爭房屋A、B部分所無
      權占用原告系爭土地之面積高達共347.69平方公尺，面積
      甚大，且僅依公告現值計算之價值即高達556,304元（計
      算式：土地公告現值1,600元/平方公尺×347.69平方公尺
      =556,304元）；而被告所有之系爭房屋只是作為倉庫使用
      之鋼骨及磚造為支架、屋頂及外牆為鐵皮、地面上僅作為
      通道或放置貨物使用、其內並無房間隔間之一層簡易倉庫
      建物，且上開占用部分僅為簡易圍牆、及鋼構與鐵皮屋，
      有本院勘驗筆錄、現場照片等在卷可稽（卷二第65頁以下
      ），其價值顯並不高，依現代之建築技術於拆除作業上亦
      並無困難，且拆除上開部分對於系爭房屋仍可供倉庫使用
      之利用價值並無重大影響，自難認已符合上開民法第796
      條之1第1項規定之要件。故被告此部分所辯，即不足採。
（三）被告雖又抗辯原告請求被告拆除系爭房屋為權利濫用云云
      。惟按「權利之行使，是否以損害他人為主要目的，應就
      權利人因權利行使所能取得之利益，與他人及國家社會因
      其權利行使所受之損失，比較衡量以定之。倘其權利之行
      使，自己所得利益極少而他人及國家社會所受之損失甚大
      者，非不得視為以損害他人為主要目的，此乃權利社會化
      之基本內涵所必然之解釋。」，有最高法院71年台上字第
      737號裁判例要旨可資參照。經查，系爭房屋A、B部分所
      無權占用原告系爭土地之面積高達共347.69平方公尺，面
      積甚大，且僅依公告現值計算之價值即高達556,304元（
      計算式：土地公告現值1,600元/平方公尺×347.69平方公
      尺=556,304元）；而被告所有之系爭房屋只是作為倉庫使
      用之鋼骨及磚造為支架、屋頂及外牆為鐵皮、地面上僅作
      為通道或放置貨物使用、其內並無房間隔間之一層簡易倉
      庫建物，且上開占用部分僅為簡易圍牆、及鋼構與鐵皮屋
      ，有本院勘驗筆錄、現場照片等在卷可稽，其價值顯並不
      高，依現代之建築技術於拆除作業上亦並無困難，且拆除
      上開部分對於系爭房屋仍可供倉庫使用之利用價值並無重
      大影響等，業見前述。依此情形，自難認原告權利之行使
      ，自己所得利益極少而被告所受之損失甚大，而屬於以損
      害被告為主要目的之權利濫用行為。故被告此部分所辯，
      亦不足採。
（四）依上所述，被告占用系爭土地，並無合法之權源，原告依
      民法第767條第1項規定，請求被告將如附圖所示A部分圍
      牆、B部分鐵皮建物拆除，並將A、B部分之土地返還原告
      ，與法相符，為有理由。
六、原告得否請求被告給付不當得利？如可，得請求之金額為若
    干？
（一）按「無法律上之原因而受利益，致他人受損害者，應返還
      其利益。」，民法第179條前段定有明文。又「無正當權
      源而使用他人所有之不動產，即可獲得相當於租金之利益
      ，為社會通念。」，有最高法院61年度台上字第1695號裁
      判要旨可資參照。被告無權占有系爭土地，已如上述，其
      無法律上原因受有相當於租金之利益，致原告受有損害，
      原告自得被告請求返還所受之不當利益。
（二）次按，城市地方房屋租金，以不超過土地及建築改良物申
      報總價年息百分之十為限；土地法第97條規定，於租用基
      地，建築房屋，亦準用之，土地法第97條第1項、第105條
      分別定有明文。又依土地法施行法第25條之規定，所謂土
      地總價額係以法定地價為準，所謂建築物價額，係依該管
      市縣地政機關估定之價額。而法定地價，依土地法第148
      條之規定，係指土地所有人依該法規定所申報之地價；在
      平均地權條例施行區域，係指土地所有人於地政機關舉辦
      規定地價或重新規定地價之時，於公告申報地價期間自行
      申報之地價，未於該期間內申報者，指地政機關公告之地
      價而言，平均地權條例第16條亦有規定。又「基地租金之
      數額，除以基地申報地價為基礎外，尚須斟酌基地之位置
      ，工商業繁榮之程度，承租人利用基地之經濟價值及所受
      利益等項，並與鄰地租金相比較，以為決定，並非必達申
      報總地價年息百分之十最高額。」，有最高法院68年度台
      上字第3071裁判要旨可參。經查，本件審酌系爭高雄市○
      ○區○○段000000地號土地北側面臨寬約5公尺之赤崁北
      路653巷，其餘三側為他人土地；赤崁北路653巷兩側為農
      作物及鐵皮工廠，沒有住家；被告系爭建物為鋼骨及磚造
      、屋頂為鐵皮構造之一層建物，被告係作為倉庫使用，門
      口設有電動鐵門，四周有磚造圍牆，等系爭土地上開交通
      及商業機能情形，及被告占用系爭土地係做為經營工廠之
      倉庫使用，而非供居住使用，所獲之利益較為大，有本院
      勘驗筆錄、現場照片等在卷可稽（卷二第65頁以下）等情
      ，認相當於租金之不當得利以申報地價總額按年息10％計
      算始為適當合理。
（三）而就不當得利金額之計算：
  １、系爭土地之申報地價自102年1月起至104年12月止為每平
      方公尺256元，自105年1月起迄今均為每平方公尺320元，
      有高雄市政府地政局岡山地政事所函（卷二第19-21頁）
      在卷可稽。
  ２、原告請求之自起訴起回溯5年期間為自104年8月13日起至
      109年8月12日止，上開5年期間，其中104年8月13日起至1
      04年12月31日止，共4個月又19日期間，申報地價應以每
      平方公尺256元計算；自105年1月1日起至109年8月12日止
      ，共4年8個月又12日期間，申報地價應以每平方公尺320
      元計算。
  ３、依此計算：
    ⑴被告應返還原告104年8月13日起至104年12月31日，共4個
      月又19日期間之不當得利金額應為742元【計算式：每年
      之不當得利：〔土地申報地價256元/平方公尺×347.69平
      方公尺×10％=8,901元。小數點以下四捨五入〕×〔（19
      日/30日＋4個月＝4.6個月）/12＝0.38年〕=742元。小數
      點以下四捨五入】。
    ⑵被告應返還原告105年1月1日起至109年8月12日止，共4年
      8個月又12日期間之不當得利金額應為52,292元【計算式
      ：〔每年之不當得利：（土地申報地價320元/平方公尺×
      347.69平方公尺×10％=11,126元。小數點以下四捨五入
      ）×4年=44,504元。〕＋〔每年11,126元×（12日/30日
      ＋8個月＝8.4個月/12）＝0.7年〕=7,788元。小數點以下
      四捨五入〕=52,292元。】。
    ⑶上開2項金額共計53,034元（計算式：742元＋52,292元=5
      3,034元）
七、綜上所述，原告依民法第767條及民法第179條前段規定，請
    求被告將如附圖所示A、B部分之地上物拆除，並將占用之A
    、B部分土地返還原告；及給付原告如主文第2、3所示之不
    當得利金額，及其中第2項之53,034元，自起訴狀繕本送達
    被告翌日之109年9月10日起至清償日止，按年息5﹪計算之
    利息部分，為有理由，應予准許，逾此之請求，為無理由，
    應予駁回。
八、本判決主文第1、2項就原告勝訴部分，兩造分別陳明願供擔
    保，聲請宣告假執行或免為假執行，經核並無不合，爰分別
    酌定相當之擔保金額併予宣告之。至原告其餘假執行之聲請
    ，因訴之駁回而失所依附，不應准許，應併予駁回。
九、本件事證及法律關係已臻明確，兩造之其餘主張、陳述、抗
    辯、攻擊防禦方法及所提出之其他證據，經核與判決之結果
    不生影響，爰不逐一論述，附此敘明。
十、訴訟費用負擔之依據：民事訴訟法第79條。
中    華    民    國   110    年    9     月    27    日
                  民事第一庭  法  官  郭文通
以上正本係照原本作成。
如對本判決上訴，須於判決送達後20日內向本院提出上訴狀。如
委任律師提起上訴者，應一併繳納上訴審裁判費。
中    華    民    國   110    年    9     月    27    日
                              書記官  蔡淑貞